臺灣新竹地方法院刑事宣示判決筆錄　　100年度審易字第593號
公　訴　人　臺灣新竹地方法院檢察署檢察官
被　　　告　葉喬飛
指定辯護人　本院公設辯護人林建和
上列被告因違反毒品危害防制條例案件，檢察官提起公訴（100
年度毒偵字第504號、第796 號、第804號）後，聲請改依協商程
序而為判決，本院於中華民國100年8 月10日下午4時，在本院刑
事第十一法庭宣示判決，出席職員如下：
　　　　　　　　審判長法　官　劉兆菊
　　　　　　　　　　　書記官　林兆嘉
　　　　　　　　　　　通　譯　邱立杰
法官起立朗讀判決主文、犯罪事實要旨、處罰條文，及告以上訴
限制、期間並提出上訴狀之法院，且諭知記載其內容：
一、主  文：
    葉喬飛犯如附表編號一至三所示之罪，各處如附表編號一至
    三所示之刑，應執行有期徒刑壹年捌月。
二、犯罪事實要旨：
（一）葉喬飛前於民國87年間，因施用毒品案件，經本院裁定送
      觀察、勒戒後，認無繼續施用毒品之傾向，於88年1 月21
      日執行完畢釋放出所，經臺灣新竹地方法院檢察署檢察官
      於87年1 月21日以87年度偵字第6767號為不起訴處分確定
      ；於89年間，因連續施用第二級毒品案件，經本院於89年
      3月23日以89年度毒聲字第749號裁定送觀察、勒戒後，認
      有繼續施用毒品之傾向，再經本院於89年5月31日以89 年
      度毒聲字第1365號裁定令入戒治處所施以強制戒治，嗣於
      90年2月1日停止戒治出所，所餘戒治期間交付保護管束，
      並於90年5 月17日戒治期滿，保護管束未經撤銷以已執行
      完畢論；刑責部分則經本院於89年6月1日以89年度竹東簡
      字第96 號判決判處有期徒刑5月確定，於90年11月25日執
      行完畢；於91年1 月間，因施用第一、二級毒品案件，經
      本院於91年3月4 日以91年度毒聲字第225號裁定令入戒治
      處所施以強制戒治，於92年9月5日戒治期滿執行完畢出所
      ；刑責部分則經本院於91 年9月30日以91年度訴緝字第22
      號判決分別判處有期徒刑7月、6月，並經定應執行刑有期
      徒刑1年確定，於93年8月27日縮刑期滿執行完畢。
（二）葉喬飛復於94年3 月間，因竊盜、贓物案件，經本院於94
      年9 月16日以94年度易字第342號判決分別判處有期徒刑1
      年2月(甲)、5月(乙)確定；又於94 年5月間，因強盜、偽造文
      書案件，經本院於94年9月23日以94年度訴字第483號判決
      分別判處有期徒刑3年3月(丙)、4月(丁)確定；又於94年5月間
      ，因連續施用第二級毒品案件，經本院於94 年7月28日以
      94年度易字第446號判決判處有期徒刑8月(戊)，經提起上訴
      及撤回上訴，於94年11月14日確定；嗣因中華民國九十六
      年罪犯減刑條例施行，上開(甲)(乙)(丁)(戊)案件再經本院於96年
      10月8日以96年度聲減字第2368號裁定均減其宣告刑至2分
      之1，併與不予減刑之(丙)案件定應執行刑有期徒刑4 年4月
      確定，於98年1 月23日縮刑假釋出監，所餘刑期交付保護
      管束，並於98年7 月30日縮刑期滿，保護管束未經撤銷以
      已執行完畢論（查葉喬飛於假釋期間之98年6 月26日犯竊
      盜案件，經本院於100 年7 月7 日以100 年度易字第167
      號判決判處有期徒刑8 月確定，是葉喬飛於假釋中故意更
      犯罪，應依刑法第78條第1 項規定撤銷假釋，故葉喬飛於
      本案中不構成累犯。）
（三）詎葉喬飛仍不知悔改，於前開強制戒治執行完畢釋放後5
      年內，再因施用毒品案件經刑之追訴處罰後，各基於施用
      第二級毒品甲基安非他命之犯意，先後於如附表編號一至
      三所示之施用時間、地點，以如附表編號一至三所示之施
      用方式，分別施用第二級毒品甲基安非他命計3 次。嗣為
      警分別於附表編號一至三所示之時間地點查獲，復經葉喬
      飛同意採集其尿液送驗後，結果均呈毒品安非他命、甲基
      安非他命之類陽性反應，始查悉上情。
（四）案經新竹縣政府警察局竹北分局、竹東分局及橫山分局報
      告臺灣新竹地方法院檢察署檢察官偵查起訴後，經檢察官
      聲請認罪協商判決，由本院合議庭裁定由受命法官獨任改
      依協商程序而為判決。
三、處罰條文：
    毒品危害防制條例第10條第2項，刑法第11條、第51條第5款
    。
四、協商判決除有刑事訴訟法第455條之4第1項第1款於本訊問程
    序終結前，被告撤銷協商合意或檢察官撤回協商聲請者；第
    2款被告協商之意思非出於自由意志者；第4款被告所犯之罪
    非第455條之2第1項所定得以協商判決者；第6款被告有其他
    較重之裁判上一罪之犯罪事實者；第7 款法院認應諭知免刑
    或免訴、不受理者情形之一，及違反同條第2 項「法院應於
    協商合意範圍內為判決；法院為協商判決所科之刑，以宣告
    緩刑或2 年以下有期徒刑、拘役或罰金為限」之規定者外，
    檢察官與被告均不得上訴。
五、如有前項得上訴之情形，得自收受宣示判決筆錄送達之日起
    10日內，向本院提出上訴書狀，上訴於第二審法院。
本案經檢察官洪期榮到庭執行職務。
中    華    民    國    100    年    8    月    10    日
                  刑事第十一庭  書  記  官
                                審判長法官
以上筆錄正本係照原本作成。
中    華    民    國    100    年    8    月    10    日
                                書  記  官
附錄本案論罪科刑法條：
毒品危害防制條例第10條
施用第一級毒品者，處6月以上5年以下有期徒刑。
施用第二級毒品者，處3年以下有期徒刑。
附表：
┌─┬────┬────┬────────┬────────┬─────┐
│編│施用時間│施用地點│    施用方式    │   查獲經過     │主文罪名及│
│號│        │        │                │                │宣告刑    │
├─┼────┼────┼────────┼────────┼─────┤
│一│99年11月│新竹縣竹│葉喬飛將第二級毒│於99年11 月1日上│葉喬飛施用│
│  │1日上午7│東鎮和興│品甲基安非他命置│午11時40分許，在│第二級毒品│
│  │、8時許 │街311 號│於玻璃球吸食器（│新竹縣竹東鎮幸福│，處有期徒│
│  │        │之住處內│未扣案）內燒烤後│路121巷9號5樓友 │刑玖月。  │
│  │        │        │吸取煙霧之方式。│人陳隆發住處為警│          │
│  │        │        │                │查獲。          │          │
├─┼────┼────┼────────┼────────┼─────┤
│二│99年11月│新竹縣竹│葉喬飛將第二級毒│於99年11月23日中│葉喬飛施用│
│  │21日中午│東鎮和興│品甲基安非他命置│午12時20分許，向│第二級毒品│
│  │某時許  │街311 號│於玻璃球吸食器（│警方承認施用毒品│，處有期徒│
│  │        │之住處內│未扣案）內燒烤後│，自首而接受裁判│刑玖月。  │
│  │        │        │吸取煙霧之方式。│。              │          │
├─┼────┼────┼────────┼────────┼─────┤
│三│100年1月│新竹縣橫│葉喬飛將第二級毒│因另案遭通緝，為│葉喬飛施用│
│  │31日某時│山鄉福興│品甲基安非他命置│警於100 年2月1日│第二級毒品│
│  │許      │1 鄰馬福│於玻璃球吸食器（│下午4 時許，在上│，處有期徒│
│  │        │18號之居│未扣案）內燒烤後│開居所前逮捕到案│刑玖月。  │
│  │        │處內    │吸取煙霧之方式。│。              │          │
└─┴────┴────┴────────┴────────┴─────┘